Config:
  hfst:
    Morph: ../../../../tools/spellcheckers/fstbased/hfst/acceptor.default.hfst

Tests:
  testwords: # The following words should be accepted, unless prefixed with ~
    UN-abc:  UN-abc  # Acro + noun compound
    UN-bena: UN-bena # Acro + noun compound
    UN:      UN      # Acro
    abc:     abc     # noun
    bena:    bena    # noun

    bårådasstet: bårådasstet # Der1 - ok
# Der2 + Der1 - ikkje ok
# Der4 + Der2 - ikkje ok
    bårådasteduvvat: bårådasteduvvat    # Der1 + Der 2 - ok

# Er desse ok?
    bårådasteduvvagoahtet: bårådasteduvvagoahtet # Der1 + Der 2 + Der3 - ok
    bårådasste: bårådasste # Der 1 + Der2 NomAg

#bårråt bårådit bårå-dallat 
#vádtsális
    bårrålisvuohta: bårrålisvuohta # Der3 + Der5
    båråduvvalisvuohta: båråduvvalisvuohta # Der1 + Der3 + Der5
    bårådallalisvuohta: bårådallalisvuohta # Der1 + Der3 + Der5

# Do not accept:
    bårådallavuohtalis: ~bårådallavuohtalis # Der1 + Der5 + Der3 - ikkje ok


    biednigahtesvuohta: biednigahtesvuohta # Der4 + Der5

    viegadasstet:        viegadasstet # Der1
    viegadasstegoahtet:  viegadasstegoahtet # Der1 + Der3
    viegadastedahttet:   viegadastedahttet  # Der1 + Der2
    viegadasstemus:      viegadasstemus # Der1 + Der3
    viegadasstemussasj:  viegadasstemussasj # Der1 + Der3 + Der/Dimin
                        #  - burde vera ok, men blir blokkert av LexC

# accepted:
    jugádahkesvuohta: jugádahkesvuohta # Der 1 (+Der/d) + Der 4 + Der 5
    jugestahkesvuohta: jugestahkesvuohta # Der 4 + Der 5 
    juhkalisvuohta: juhkalisvuohta # Der 3+ der 5
    jugádallalisvuohta: jugádallalisvuohta # Der 1 + Der 3 + Der 5
    vuorbálasjvuohta: vuorbálasjvuohta # Der 1 + Der 5
    bargadahttegoahtet:  bargadahttegoahtet:  # Der 2 + Der 3

# not accepted, but should (verb derivation are restricted in lexc):
    jugádahteduvvat: jugádahteduvvat # Der 2 + Der 2 (+Der/duvva should be Der 3)
    bargadahttelis: bargadahttelis # Der 2 + Der3 

